【裁判字號】    97,簡上,290
【裁判日期】    980220
【裁判案由】    家暴防治法
【裁判全文】
臺灣屏東地方法院刑事判決             97年度簡上字第290號
上  訴  人
即  被  告  甲○○
上列被告因家暴防治法案件，不服本院97年度簡字第1717號中華
民國97年9 月22日第一審刑事簡易判決（聲請簡易判決處刑案號
：97年度速偵字第297 號），提起上訴，本院管轄之第二審合議
庭判決如下：
    主  文
上訴駁回。
甲○○緩刑貳年，並應向指定之公益團體、地方自治團體或社區
提供壹佰小時之義務勞務。緩刑期間付保護管束。
    事  實  及  理  由
一、本院認定被告之犯罪事實、理由、證據及應適用之法條，與
    原審判決書之記載相同，茲引用之（如附件）。
二、上訴意旨略以原判決認事用法雖尚稱公允，然未考量上訴人
    即被告違反保護令之行為實係出於告訴人之挑釁，且被告所
    犯輕微，事後悔悟，原審量刑過重，請從輕量刑云云。惟查
    本件原審論罪科刑所據之家庭暴力防治法第61條之罪，其法
    定刑為3 年以下有期徒刑、拘役或科或併科新臺幣10萬元以
    下罰金，原審審酌被告與告訴人間為夫妻關係，本應互敬互
    愛，共同維持家庭之圓滿，僅因細故對被害人為騷擾行為，
    無視於本院核發保護令規範之存在，並造成被害人日常生活
    之困擾，惟念其犯後坦承犯行，態度尚佳等情狀，就其先後
    2 次違反保護令之行為，分別量處拘役40日，並定其應執行
    刑為拘役70日，另諭知易科罰金之折算標準，其認事用法，
    均無不合，量刑亦屬妥適，被告上訴顯無理由，應予駁回。
三、查被告雖前於民國92年間因犯過失致死案件，經本院以91年
    度交訴字第170 號判決處有期徒刑7 月，緩刑3 年確定，有
    臺灣高等法院被告前案紀錄表1 份在卷可查，然尚未有何因
    故意犯罪受有期徒刑以上刑之宣告之情事，合於刑法第74條
    第1 項第1 款之規定。又告訴人乙○○於本院審理時亦稱：
    被告個性已經改變，且有小孩需撫養，家庭經濟來源亦需依
    靠被告，請求給予其緩刑等語，本院斟酌各情，認被告經此
    起訴、審判罪刑宣告後，當知所警惕，信無再犯之虞，本件
    所宣告之刑以暫不執行為適當，爰諭知緩刑2 年，以勵自新
    。惟考量被告犯罪情節，為使其能更戒慎其行止，本院乃認
    除前開緩刑之宣告外，另有賦予被告一定負擔之必要，另依
    刑法第74條第2 項第5 款之規定，命其應向指定之公益團體
    、地方自治團體或社區提供100 小時之義務勞務，併依家庭
    暴力防治法第38條第1 項及刑法第93條第1 項第2 款規定，
    諭知於緩刑期間付保護管束。
據上論斷，應依刑事訴訟法第455 條之1 第1 項、第3 項、第36
8 條，家庭暴力防治法第38條第1 項，刑法第74條第1 項第1 款
、第2 項第5 款、第93條第1 項第2 款，判決如主文。
本案經檢察官李侑姿到庭執行職務。
中    華    民    國    98    年    2     月    20    日
                  刑事第五庭  審判長法  官  石家禎
                                    法  官  陳秀慧
                                    法  官  程士傑
以上正本證明與原本無異。
不得上訴。
中    華    民    國    98    年    2     月    20    日
                                    書記官  孫秀桃


司法院資訊處製作；財團法人民間司法改革基金會備份。
